【裁判字號】    97,交聲,2271
【裁判日期】    971113
【裁判案由】    交管條例聲異
【裁判全文】
臺灣板橋地方法院交通事件裁定        97年度交聲字第2271號
原處分機關  交通部公路總局臺北區監理所
異  議  人
即受處分人  甲○○
上列異議人因違反道路交通管理處罰條例案件，對於交通部公路
總局臺北區監理所於民國97年6 月23日所為之裁決（原處分案號
：北監自裁字第裁00-000000000號），聲明異議，本院裁定如下
：
    主  文
異議駁回。
    理  由
一、原處分意旨略以：受處分人甲○○於民國97年5 月17日9 時
    15分許，駕駛其所有之車牌號碼L4-1389 號自用一般小客貨
    車，行經臺電核二廠時，因有駕駛執照吊扣期間駕駛小型車
    之違規事實，經交通部公路總局臺北區監理所稽查人員以基
    監字第420002234 號舉發違反道路交通管理事件通知單（下
    稱舉發通知單）攔停盤查。嗣經原處分機關於同年6 月23日
    以北監自裁字第裁00-000000000號違反道路交通管理事件裁
    決書，爰依道路交通管理處罰條例第21條第1 項第5 款等規
    定，裁處罰鍰新臺幣（下同）9,000 元，吊銷駕駛執照1 年
    ，1 年禁考等語。
二、聲明異議意旨略以：異議人甲○○於97年5 月17日外出工作
    時，經稽查人員以駕駛執照吊扣期間駕駛小型車為由製單舉
    發，嗣經原處分機關於同年6 月23日加以裁處；惟異議人汽
    車駕照被吊扣，係因異議人前於96年9 月2 日酒後騎乘機車
    而遭吊扣汽車駕照，異議人當時亦曾質疑為何騎乘機車酒駕
    要吊扣汽車駕照，惟當時承辦人員表示，若不扣照將無法完
    成程序，且會收到法院的通知，到時亦要扣照，異議人對於
    相關法規並不明瞭，所以當時並未聲明異議，直至今年5 月
    份，收到本件舉發通知單時，經友人告知騎乘機車違規吊扣
    汽車駕照的作法有所爭議，異議人雖深知酒駕為不法行為，
    惟異議人因工作需要，必須使用汽車，在汽車駕照遭吊扣期
    間，已對異議人及家庭經濟造成極大困擾，此種吊扣不同級
    駕照作法之合法性令人質疑，為此，爰依法聲明異議云云。
三、按汽車駕駛人，駕駛執照吊扣期間駕駛小型車或機器腳踏車
    者，處6,000 元以上12,000元以下罰鍰，並吊銷駕駛執照，
    1 年內不得考領駕駛執照，道路交通管理處罰條例第21條第
    1 項第5 款、同條第4 項後段及第67條第3 項分別定有明文
    。
四、經查：異議人即受處分人甲○○，固不否認於其駕駛執照之
    吊扣期間（即96年9 月3 日起至97年9 月2 日止）駕駛其所
    有之車牌號碼L4-1389 號自用一般小客貨車，於97年5 月17
    日9 時15分許，行經臺電核二廠時，有駕駛執照吊扣期間駕
    駛小型車之事實，惟以前揭情詞置辯，然查：
  (一)、異議人甲○○前經交通部公路總局臺北區監理所所為吊扣
      駕駛執照之處分，異議人於收受該裁決書後，未於法定救
      濟期間聲明異議或循求其他救濟途徑予以救濟，自不得再
      行爭執，而告確定等情，此有交通部公路總局臺北區監理
      所機車車籍查詢、違規查詢報表、機車駕駛人螢幕列印、
      汽車駕駛人列印資料等影本各1 紙在卷足憑，是以原處分
      機關先前所作吊扣駕駛執照之行政處分，不僅對於異議人
      產生實質拘束力，對於原處分機關亦生實質拘束力，基此
      ，就本件而言，原處分機關本於該吊扣駕駛執照之行政處
      分之構成要件效力，應有義務將該行政處分當作一個既定
      之構成要件或既成之事實，並予以接受，又前開行政處分
      既無一望可知之明顯違法之處，法院原則上亦應尊重前開
      行政處分之效力，是本件原處分機關以未經撤銷之有效行
      政處分所為之裁決，自屬適法。倘異議人對於先前所作吊
      扣駕駛執照之行政處分有所不服，自應於前揭吊扣之行政
      處分作成之時即向原處分機關聲明異議，並請求原處分機
      關將該行政處分予以撤銷，而非於本件「駕駛執照吊扣期
      間駕駛小型車」之違規行為，始復行爭執監理機關先前已
      確定之裁決不當，是異議人以上開情詞置辯，自非可採。
  (二)、此外，復有交通部公路總局臺北區監理所基隆監理站97年
      5 月17日基監字第420002234 號舉發通知單、交通部公路
      總局臺北區監理所97年6 月23日北監自裁字第裁00-00000
      0000號違反道路交通管理事件裁決書影本各1 紙在卷可稽
      ，是異議人於前揭時、地，確有駕駛執照吊扣期間駕駛小
      型車之違規事實，應堪認定。
五、綜上所述，本件異議人即受處分人甲○○違規事證明確，原
    處分機關依道路交通管理處罰條例道路交通管理處罰條例第
    21條第1 項第5 款等規定，並參酌違反道路交通管理事件統
    一裁罰基準表之規定，裁處罰鍰9,000 元，並吊銷駕駛執照
    1 年，1 年禁考等情，核無違誤，從而，異議人之異議為無
    理由，應予駁回。
六、據上論斷，應依道路交通案件處理辦法第19條，裁定如主文
    。
中    華    民    國    97    年    11    月    13    日
                  交通法庭    法  官  許映鈞
上正本證明與原本無異。
如不服本裁定，應於裁定送達後5日內向本院提出抗告狀。
                              書記官  范煥堂
中    華    民    國    97    年    11    月    13    日


司法院資訊處製作；財團法人民間司法改革基金會備份。
